【裁判字號】    98,交聲,3170
【裁判日期】    981230
【裁判案由】    聲明異議
【裁判全文】
臺灣高雄地方法院交通事件裁定        98年度交聲字第3170號
原處分機關  交通部公路總局高雄區監理所
異  議  人  甲○○
上列受處分人因聲明異議案件，對於交通部公路總局高雄區監理
所於民國98年11月23日所為之處分（原裁決書案號：高監自裁字
第裁80-NJ0000000號）聲明異議，本院裁定如下：
    主  文
異議駁回。
    理  由
一、原處分係以：異議人即受處分人甲○○（下稱異議人）於民
    國（下同）98年4 月19日下午6 時34分許，駕駛車號6V－69
    59號自小客車，行經高雄縣仁武鄉○○路與新庄路有燈光號
    誌管制之交岔路口闖紅燈，經固定式線圈感應照相系統拍照
    採證逕行舉發，爰依道路交通管理處罰條例第53條第1 項規
    定，裁處異議人罰鍰新臺幣（下同）5,400 元，並依同條例
    第63條第1 項第3 款規定，記違規點數3 點。
二、聲明異議意旨略以：異議人於上揭時間並未駕車行經上開違
    規地點，也從未接獲舉發通知單；又原處分裁處之罰鍰5,40
    0 元，相較於現今大學畢業生之月薪僅20,000元，實屬過高
    ，不符比例原則，異議人為此不服原裁處，爰提起本件異議
    ，請求撤銷原處分。
三、按汽車駕駛人，行經有燈光號誌管制之交岔路口闖紅燈者，
    處新臺幣1,800 元以上5,400 元以下罰鍰，並計違規點數3
    點，道路交通管理處罰條例第53條第1 項、第63條第1 項第
    3 款分別定有明文。又違反前開道路交通管理事件之行為人
    ，未依規定自動繳納罰鍰，或未依規定到案聽候裁決，逾越
    應到案期限60日以上者，小型車駕駛人應依違反道路交通管
    理事件統一裁罰基準及處理細則第44條第1 項及依該處理細
    則所訂之違反道路交通管理事件統一裁罰基準表之規定，裁
    處罰鍰5,400 元。再按處理違反道路交通管理事件，有關文
    書送達之程序，依行政程序法之規定，違反道路交通管理事
    件統一裁罰基準及處理細則第5 條亦有明文。而行政程序法
    第74條第1 項、第2 項規定：「送達，不能依前2 條規定為
    之者，得將文書寄存送達地之地方自治或警察機關，並作送
    達通知書2 份，1 份黏貼於應受送達人住居所、事務所、營
    業所或其就業處所門首，另1 份交由鄰居轉交或置於該送達
    處所信箱或其他適當位置，以為送達。前項情形，由郵政機
    關為送達者，得將文書寄存於送達地之郵政機關。」。又行
    政機關依行政程序法而為文書之送達，專依該法律之規定，
    且該法並無準用民事訴訟法或刑事訴訟法關於寄存送達自寄
    存之日起10日生效規定之規定，是文書合法寄存送達後，當
    自寄存之日起即時生效（最高行政法院95年度裁字第634 號
    裁定、臺灣高雄高等行政法院94年度訴字第720 號裁定、法
    務部93年4 月13日法律字第0930014628號釋示併參）。
四、經查：
  (一)本件異議人於98年4 月19日下午6 時34分許，駕駛伊所有之
    車號6V－6959號自小客車，行經高雄縣仁武鄉○○路與新庄
    路有燈光號誌管制之交岔路口闖紅燈，遭該路口之「微電腦
    闖紅燈自動測速照相設備」拍下行車狀況等情，有車號查詢
    汽車車籍資料、上開路口「微電腦闖紅燈自動測速照相設備
    」拍攝照片2 張、舉發違反道路交通管理事件通知單（下稱
    舉發通知單）、違反道路交通管理事件裁決書及本院電話記
    錄查詢表各1 份在卷可稽，是異議人之違規事實堪以認定。
  (二)查本件異議人之違規地點為高雄縣仁武鄉○○路與新庄路口
    ，而在該處所裝設之闖紅燈測速照相設備，係配合路面埋設
    感應圈同時運作，於違規車輛駛壓過感應始能啟動拍攝照片
    ，並以感應線圈間之距離，測得違規車輛當時所行駛之速率
    ，再經儀器電腦判讀後予以採證照相；且該闖紅燈測速照相
    設備，業經瑞士電力及環境度量衡部門檢驗合格，並經臺北
    文化經濟代表團簽證、我國法院所屬民間公證人認證後始輸
    入國內乙節，有瑞士電力及環境度量衡部門檢驗證明書、臺
    北文化經濟代表團簽證章、法院所屬民間公證人認證章等件
    在卷可憑。是上開闖紅燈測速照相設備，既經檢驗合格後始
    合法輸入及裝設，則以該設備所採證之現場照片，自足以證
    明異議人有本件闖紅燈之違規行為，應屬無疑。異議人雖辯
    稱：伊於上揭時間並未駕車行經上開違規地點云云，然查，
    異議人未曾供稱伊所有之上開車輛，有於上開時間出借他人
    使用之情事；且經本院傳喚，異議人並未到庭，並表示：本
    件是小案件，伊不願到庭等語，此有訊問筆錄及本院電話記
    錄查詢表各1 份附卷可查。準此，上開闖紅燈測速照相設備
    既攝得異議人所有之上開車輛確有闖紅燈之違規行為，且經
    本院核對舉發照片中之車輛廠牌、車型、顏色等，均與車號
    查詢汽車車籍資料相符，足徵本件闖紅燈之違規行為係由異
    議人駕駛上開車輛，甚為灼然。
  (三)異議人雖又辯稱：伊並未收到舉發通知單云云。惟查，異議
    人於上開交通違規行為時，其戶籍係設於高雄縣鳳山市○○
    路287 巷9 號之事實，有異議人之個人基本資料、遷徙紀錄
    資料等件附卷可參。而員警因異議人上開違規事實，經製作
    舉發通知單連同違規照片，並委託郵政機關按上址送達，於
    98年6 月23日投遞而無人收受，投遞人員始在送達人簽章欄
    位內蓋章，並依行政程序法第74條之規定製作送達通知書2
    份，將其中1 份黏貼於異議人上開戶籍地址，另1 份寄則寄
    存於鳳山郵局第16支局，並製作送達證書，而完成送達程序
    等情，有高雄縣政府警察局98年12月2 日高縣警交字第0980
    053698號函及送達證書1 份存卷可證。準此，本件上開舉發
    通知單之送達程序並無任何違法之處，揆諸前揭最高行政法
    院裁定意旨，舉發通知單應已合法送達異議人，而發生送達
    之效力。至異議人所辯：原處分裁處之罰鍰5,400 元過高，
    不符比例原則云云，核與異議人是否有本件違規行為無涉，
    自不足為異議人有利之認定，附此敘明。
五、綜上所述，異議人於上開時、地駕駛自小客車，行經裝設燈
    光號誌管制之交岔路口，有闖紅燈之違規事實，既可認定，
    且異議人未自動繳納罰鍰，逾越上開舉發通知單所載之應到
    案期限60日以上，則原處分機關依道路交通管理處罰條例及
    違反道路交通管理事件統一裁罰基準表之規定，裁處異議人
    罰鍰5,400 元，並記違規點數3 點，揆諸上揭法條及說明意
    旨，於法即無不合。從而，上開原處分於法均無違誤，是本
    件異議洵無理由，應予駁回。
據上論斷，應依道路交通案件處理辦法第19條，裁定如主文。
中    華    民    國    98    年    12    月    30    日
                  交通法庭  法  官  羅立德
以上正本證明與原本無異。
如不服本裁定，應於收受送達後5日內向本院提出抗告狀。
中    華    民    國    98    年    12    月    30    日
                            書記官  賴朱梅

司法院資訊處製作；財團法人民間司法改革基金會備份。
